【裁判字號】    98,台上,7040
【裁判日期】    981126
【裁判案由】    妨害自由
【裁判全文】
最高法院刑事判決            九十八年度台上字第七０四０號
上  訴  人  乙○○
            甲○○
上列上訴人等因妨害自由案件，不服台灣高等法院台中分院中華
民國九十八年七月二十九日第二審判決（九十八年度上訴字第一
五二四號，起訴案號：台灣台中地方法院檢察署九十七年度偵字
第一七六五九、一九二一二號），提起上訴，本院判決如下：
    主  文
上訴駁回。
    理  由
按刑事訴訟法第三百七十七條規定，上訴於第三審法院，非以判
決違背法令為理由，不得為之。是提起第三審上訴，應以原判決
違背法令為理由，係屬法定要件。如果上訴理由書狀並未依據卷
內訴訟資料，具體指摘原判決不適用何種法則或如何適用不當，
或所指摘原判決違法情事，顯與法律規定得為第三審上訴理由之
違法情形，不相適合時，均應認其上訴為違背法律上之程式，予
以駁回。又依刑事訴訟法第三百五十條、第三百六十一條、第三
百六十二條、第三百六十七條規定，不服地方法院之第一審判決
，提起第二審上訴者，須提出上訴書狀，並應敘述「具體理由」
，為上訴必備之程式。所稱具體理由，必係依據卷內既有訴訟資
料或提出新事證，指摘或表明第一審判決有何採證、認事、用法
或量刑等足以影響判決本旨之不當或違法，而構成應予撤銷之具
體事由，始克相當（例如：依證據法則，具體指出原判決所採證
據何以不具證據能力，或依卷證資料，明確指出原判決所為證據
證明力之判斷如何違背經驗、論理法則）；如未依上揭意旨指出
具體事由，而僅泛言或單憑當事人自我說詞，指摘原判決採證認
事違法、用法不當、判決不公、量刑過重等等，即屬未敘述具體
理由，所提第二審上訴不合法律上之程式，得不經言詞辯論，由
第二審法院予以判決駁回。本件上訴人乙○○、甲○○不服第一
審判決論處共同以非法方法，剝奪人之行動自由罪刑，提起第二
審上訴之理由，僅再執彼等在第一審否認犯罪之辯解，單純以自
己之說詞，敘述彼等所謂事發之經過及否認妨害被害人行動自由
等語，有上訴人等所具上訴理由狀在原審卷內可稽。原判決以上
訴人等之第二審上訴理由並未依據卷證資料或提出新事證，指摘
或表明第一審判決有何採證、認事、用法或量刑等足以影響判決
本旨之不當或違法，而構成應予撤銷之具體事由，依上開說明，
屬上訴未敘述具體理由，因認彼等第二審上訴不合法律上程式，
依刑事訴訟法第三百六十七條前段、第三百七十二條規定，不經
言詞辯論，逕予駁回，已詳敘所憑之理由。從形式上觀察，原判
決並無違背法令之情形。上訴人等上訴意旨猶謂彼等業已敘明具
體第二審上訴理由，指摘原判決未開庭調查，有理由不備之違法
云云，顯係誤解法定上訴第二審具體理由之涵意與相關法律規定
，核與首揭得為第三審上訴理由之違法情形，不相適合。本件上
訴違背法律上之程式，應予駁回。
據上論結，應依刑事訴訟法第三百九十五條前段，判決如主文。
中    華    民    國  九十八  年   十一   月  二十六  日
                      最高法院刑事第十庭
                          審判長法官  花  滿  堂
                                法官  黃  正  興
                                法官  陳  東  誥
                                法官  林  錦  芳
                                法官  洪  昌  宏
      本件正本證明與原本無異
                                      書  記  官
中    華    民    國  九十八  年   十一   月   三十   日
                                                      v


司法院資訊處製作；財團法人民間司法改革基金會備份。
